# 求助，集团公司给下属单位发放创新性奖励

提问人：yyyy12345 时间：2021-12-25 16:41:16
求助陈版主~~~集团公司向子公司下发通知选取创新项目奖，给下属单位发放自主创新的费用，鼓励创新自主研发单位，鼓励下属单位多创新、多研发。集团针对该部分奖励的账务处理是费用化还是营业外支出？该部分也无法开具发票，所得税测算中是否应该属于调增项呢？
子公司收到该笔奖励在自身硬性条件无偿获得奖励的前提下是否属于权益性交易，是做资本公积还是营业外收入-捐赠合适呢？

回答人：chenyiwei
因为是母公司向子公司拨付的奖金，故双方按权益性交易处理，母公司增加对子公司的长期股权投资成本，子公司增加资本公积。
子公司如果将该奖金用于奖励研发人员的，则在子公司层面确认管理费用（或研发费用）与应付职工薪酬。